### CONTATO

TELEFONE:

(11)9.8110-2736/(11)4184-5323

EMAIL:

arthprando@hotmail.com

LINKEDIN:

www.linkedin.com/in/arthurprando-reis



### **ENDERECO**

Rua Altair, 09 – Vila Gustavo Correa – 06.310-340 – Carapicuiba - SP.

#### **OBJETIVO**

Assistente de Engenharia / Engenheiro Civil Junior – Obras residências, comerciais, industriais, pavimentação e obras de arte especiais.

### **PERFIL**

Experiência rotinas em administrativas relacionadas a obra, medições de material, conhecimento em processos executivos. acompanhamento de serviços de dimensionamento, projeto, montagem e reparo de metálicas fôrmas para concretagem, cimbramento de estruturas е andaimes. Experiencias com lançamentos de vigas longarinas para OAE.

### CAPACITAÇÃO

- INGLÊS AVANÇADO
- EXCEL AVANÇADO
- PROGRAMAÇÃO VBA
- HABILITAÇÃO B
- CARRO PRÓPRIO
- AUTO CAD INTERMEDIÁRIO
- SKETCHUP BÁSICO
- SAP
- MS OFFICE INTERMEDIÁRIO

## ARTHUR PRANDO REIS

### FORMAÇÃO ACADÊMICA

Engenharia Civil | FNC / UNESA

01/2016 - 12/2020

Período Noturno | Bolsista Integral

Técnico em Edificações | ITB Jardim Belval - Prof. Brasílio Flores de Azevedo

01/2014 - 06/2015

### **EXPERIÊNCIA PROFISSIONAL**

Estagiário Supervisão de Obras | Mills Estruturas e Serviços de Engenharia S.A.

06/2019 - Atualmente

**Principais atividades:** Suporte aos supervisores de obras, realizando levantamento e medição de materiais (fôrmas metálicas, cimbramento, escadas modulares e andaimes) que estão locados para clientes, assistência no dimensionamento e especificações técnicas dos materiais, emissão de relatórios de controle de danos aos materiais devolvidos, gestão de custos e avaliação de padrão de reforma de materiais.

# Aluno Aprendiz | CPTM (Companhia Paulista de Trens Metropolitanos)

07/2017 - 07/2018

Principais atividades: Auxilio no planejamento de compras emergenciais e a longo prazo. Executando planilhas de materiais faltantes, arquivamento de e-mails de solicitação de compras, verificação de especificações junto ao Sistema BEC de SP, análise de pregão eletrônico, geração de requisições orçamentárias e análise de relatórios de materiais. Experiencia na compra de materiais para material rodante e via permanente.

### **CURSOS EXTRACURRICULARES**

- GESTÃO DE PROJETOS | Fundação Bradesco (em curso).
- INGLÊS AVANÇADO | CNA 5 ANOS
- CAI ASSISTENTE ADMINISTRATIVO | Senai Eng. James C. Stewart | Concluído em 07/2018.
- DESENHISTA PROJETISTA (AUTOCAD) | Senai Conclusão em 2015.
- POSTURA E IMAGEM PROFISSIONAL | Fundação Bradesco
- ATENDIMENTO AO PÚBLICO | Fundação Bradesco